臺灣高等法院臺中分院刑事判決　　　　96年度上重訴字第21號
上　訴　人
即　被　告　乙○○
選任辯護人　陳呈雲律師
上列上訴人因毒品危害防制條例等案件，不服臺灣臺中地方法院
95年度重訴字第3133號中華民國96年3月2日第一審判決（起訴案
號：臺灣臺中地方法院檢察署95年度偵緝字第2115號），提起上
訴，本院判決如下：
    主  文
原判決撤銷。
乙○○共同連續運輸第一級毒品，處有期徒刑拾伍年。扣案之第
一級毒品海洛因（驗餘總淨重分別為柒佰點肆貳公克、陸佰玖拾
參點壹伍公克、柒佰伍拾參點零陸公克、柒佰伍拾伍點玖壹公克
）均沒收銷燬之；未扣案之第一級毒品海洛因壹大塊、貳小塊及
壹小包（共重約七百多公克）沒收銷燬之；扣案之塑膠袋玖個（
含保鮮膜）、泳褲壹件、女用束褲壹件、束腹貳條、藍色旅行袋
壹個、膠帶壹個、0000000000號、00000000
00號、000000000000號、0000000000
號、0000000000號、0000000000號行動電
話機各壹具均沒收；未扣案之束腹壹條、緊身泳褲壹件、塑膠袋
壹個、白紙貳張、保鮮膜貳只、膠帶壹捆、女用束褲壹件及澳門
ＳＩＭ卡壹張，均沒收，如全部或一部不能沒收時，追徵其價額
；運輸第一級毒品所得之新臺幣壹佰陸拾萬元沒收之，如全部或
一部不能沒收時，以其財產抵償之。
    事  實
一、緣乙○○及其弟陳憲良（未據起訴）、陳憲宮（另經本院以
    九十五年度上重更(五)字第三五號判處有期徒刑十五年確定 ）
    與綽號「許董」之許順益（另因販賣第一級毒品罪經最高法
    院判處無期徒刑確定），共同基於運輸第一級毒品海洛因之
    概括犯意聯絡組成海洛因走私集團，由陳憲宮負責與人在泰
    國綽號「張小姐」之不詳姓名成年女子聯絡購買海洛因事宜
    ，一次購買四塊價值為新臺幣（下同）三十五萬元，並在臺
    灣找二人到泰國將海洛因先運至澳門或直接運輸回臺灣，每
    人運送二塊由泰國回臺灣，運輸之人可得款二十萬元，若運
    至澳門或由澳門運回臺灣則可得十五萬元，許順益則負責提
    供購買及運輸毒品之資金，每運送二塊海洛因一百六十萬元
    。陳憲宮、陳憲良二人分別在臺灣或澳門等地接應，並將運
    回臺灣之海洛因送交給許順益，許董於接獲四塊海洛因後，
    則給予陳憲宮等人一百六十萬元，藉此則從中獲取暴利，以
    此運送第一級毒品海洛因並私運管制物品進口。
二、嗣於九十二年九月間某日，陳憲宮透過友人介紹認識陳武貴
    （業經臺灣高等法院以九十三年度上重字第四一號判處有期
    徒刑十五年確定），即詢以願否以每塊約十兩重之海洛因磚
    十萬元之代價，接受安排至泰國運輸海洛因返臺，陳武貴明
    知海洛因依法不得運輸、持有及私運進口，竟因家庭急需用
    錢而允諾之，而與陳憲宮等人共同基於私運管制進口之海洛
    因入境臺灣之犯意聯絡，由陳憲良與在泰國與其等有共同犯
    意聯絡之綽號「阿勇」者聯繫，安排妥適，陳武貴於九十二
    年十月七日前往中正國際機場，搭乘長榮航空公司ＢＲ二○
    一號班機飛抵泰國曼谷，再由與其等有共同由泰國運輸管制
    之第一級毒品海洛因進口至臺灣犯意聯絡之一不知真實姓名
    之成年男子在曼谷機場接應陳武貴，並安排其搭機前往泰國
    與緬甸邊境之清來，復由另一名亦有共同由泰國運輸管制之
    第一級毒品海洛因進口至臺灣之概括犯意聯絡之不知真實姓
    名之臺灣籍成年男子陪同其前往美賽地區之金城飯店住宿，
    嗣於九十二年十月九日在上開飯店房間內交付海洛因磚二大
    塊及該不詳姓名臺灣籍成年男子所有之束腹及緊身泳褲各一
    件，並指導陳武貴將其中一大塊海洛因磚切割成二小塊，以
    便夾藏，再由陳武貴穿上該緊身泳褲及束腹以避免走私運輸
    海洛因入境乙事為警查獲，陳武貴隨即在房間內將其中一大
    塊海洛因磚切割成二小塊，並將此一大塊、二小塊海洛因磚
    一同藏放於束腹及泳褲內，切割之剩餘碎末則另以一透明塑
    膠袋包裝，藏放在外褲口袋中，旋於九十二年十月十一日由
    該名臺灣籍成年男子陪同前往清來機場搭機返回曼谷，再轉
    搭乘長榮航空公司ＢＲ二一二號次班機，於當日下午四時五
    十分許入境中正國際機場，而將管制進口之海洛因運輸入境
    。陳武貴闖關成功後，即將所攜回之海洛因一大塊、二小塊
    及一小包交給前來接機之陳憲宮，並取得報酬二十萬元。陳
    憲宮取得上開海洛因後即交予許順益，許順益收受後即交付
    一百六十萬元之代價予陳憲宮，陳憲宮收受後與陳憲良、乙
    ○○均分該款項。
三、嗣陳憲宮再覓得朱滄洋（業經臺灣高等法院以九十三年度上
    重訴字第四一號判處有期徒刑十二年確定）及陳武貴二人，
    ，於九十二年十一月六日、同年月七日在該泰國以穿戴緊身
    泳褲、束腹並夾藏海洛因磚方式，並搭乘陳憲宮等人早先預
    定之中華航空公司ＣＩ０六六號次班機，於同年十一月七日
    下午二時二十分許，入境中正國際機場，而以此方式共同自
    泰國地區將管制進口之海洛因運輸入境。惟朱滄洋、陳武貴
    先後於同日下午二時三十一分許、二時四十二分許，在中正
    國際機場第一航廈通關檢查時，為財政部臺北關稅局人員發
    覺有異而當場查獲，並扣得朱滄洋所攜帶回臺之海洛因（共
    四塊、一小包，驗餘總淨重七○○．四二公克）、陳武貴所
    夾帶入境之海洛因（共三塊、一小包，驗餘總淨重六九三．
    一五公克），及供二人包裝、運輸毒品所用之塑膠袋九個（
    含保鮮膜，分別為上開不知真實姓名年籍姓名之人及阿勇所
    有供陳武貴及朱滄洋購運送毒品所用）、女用束褲一件（「
    阿勇」所有供朱滄洋運送毒品所用）、泳褲一件（陳武貴於
    當地所購買）、束腹二條（其中一條為陳武貴於當地所購買
    ，另一條為「阿勇」所有供朱滄洋運送毒品所用）等物。
四、朱滄洋、陳武貴經查獲後，乙○○等人認風聲較緊，不敢將
    海洛因由泰國直接運輸回臺灣，而計畫由陳憲良先在泰國購
    買毒品運輸至澳門再轉運回臺灣，且以若願至澳門攜帶二塊
    海洛因磚（每塊約三七五公克）返臺，則可獲得十五萬元之
    代價覓人運輸毒品。乙○○於九十二年十一月中旬某日，在
    臺中市○○路與進化路交岔口路旁，經由基於幫助乙○○等
    人自澳門運輸毒品海洛因至臺灣之陳順吉（未經起訴）介紹
    急需現金還債而願意至澳門攜帶海洛因回臺之張廖來好（經
    本院以九十三年度上重訴字第二八號判處有期徒刑十三年確
    定），並由陳順吉撥打0000000000號張廖來好所
    有之行動電話與廖來好連繫。乙○○另於同年十一月底某日
    ，在臺中市○○路東京三溫暖，經由基於幫助乙○○等人自
    澳門運輸毒品海洛因至臺灣之林呈龍（未經起訴）介紹同需
    要還債及安頓家人而答應至澳門攜帶海洛因回臺之郭士豪（
    經本院以九十三年度上重訴字第二八號判處有期徒刑十三年
    確定）。嗣於同年十二月上旬某日，乙○○、陳憲宮兄弟邀
    集林呈龍、郭士豪、張廖來好等人，至臺中市○村路○○○
    路口之某客家餐廳內協商至澳門夾帶海洛因回臺之相關事宜
    ，而連絡之電話，係透過陳憲宮所有之000000000
    0號與張廖來好之0000000000號電話連絡，陳憲
    宮亦分別以其所有之門號0000000000號、000
    0000000號，以及澳門000000000000號
    行動電話各一具，與郭士豪所有之門號000000000
    0號行動電話一具，聯絡運輸海洛因事宜，乙○○另交付其
    本人所有之一張澳門之ＳＩＭ卡供張廖來好至澳門聯絡使用
    。郭士豪、張廖來好二人均明知海洛因係屬毒品危害防制條
    例第二條第二項第一款所定之第一級毒品，亦為行政院公告
    之甲項第四款管制進出口物品，依法不得運輸、持有及私運
    進口，竟與乙○○、陳憲良、陳憲宮兄弟等人共同基於運輸
    屬管制進口物品海洛因之犯意聯絡，郭士豪先於同年十一月
    二十八日及同年十二月二日二次出境至澳門瞭解出入境之手
    續及路線再返臺，隨後乙○○、陳憲宮兄弟各於同年十二月
    六日及七日前往澳門準備接應。嗣郭士豪於同年十二月九日
    下午四時二十五分許至中正國際機場搭乘澳門航空公司ＮＸ
    六二七號次班機前往澳門，抵達後即自行前往京都飯店投宿
    於九○七號房，隔日乙○○、陳憲宮即與其聯絡，並住宿於
    該飯店九一一號房。張廖來好則於同年十二月十日下午二時
    五十五分許至中正國際機場搭乘長榮航空公司ＢＲ八一七號
    次班機前往澳門，陳憲宮及陳憲良至澳門機場接機，並帶張
    廖來好投宿於京都飯店九○六號房。由乙○○將陳憲良事先
    在泰國購買運輸至澳門之海洛因磚二大塊，先切成四塊，再
    用乙○○、陳憲宮二人事先以其所有之白紙及保鮮膜包裝，
    於同年十二月十二日上午十時三十分許，在京都飯店九一一
    室內，將該四塊海洛因磚以膠帶綁在郭士豪所有之前腹部及
    大腿內側，郭士豪再與陳憲宮一同坐計程車至澳門機場，郭
    士豪於同日上午十一時五十五分許，搭乘復興航空公司ＧＥ
    三五二號次班機回臺，陳憲宮則隨後搭乘長榮航空公司ＢＲ
    八０八號次班機返臺。乙○○另於同日中午十二時許，將陳
    憲良事先在泰國購得並運輸至澳門之海洛因磚二大塊，切成
    四塊，再用其所有之白紙及保鮮膜包裝，並在前揭飯店房間
    內，叫張廖來好先穿好張廖來好自己所有之女用束褲，再以
    其所有之膠帶將四塊海洛因綁於張廖來好之腹部與張廖來好
    所有之女用束褲間，綁妥後，張廖來好至澳門機場搭乘長榮
    航空公司ＢＲ八０二號次班機回臺。郭士豪、張廖來好先後
    於同日下午運輸海洛因毒品至中正國際機場入境臺灣後，陳
    憲宮與郭士豪、張廖來好分別相約在臺中市○○路一八○之
    二八號飛狗巴士站、臺中市○○路○段八號統聯客運總站見
    面，交付運回之海洛因，郭士豪於中正國際機場坐上飛狗巴
    士後，即在車上將綁於腹部、兩大腿上之海洛因磚取下，置
    於其所攜為其所有之藍色旅行袋內，準備交給陳憲宮。嗣於
    同年十二月十二日下午五時許，在前揭飛狗巴士中清站前，
    陳憲宮與郭士豪會面後，欲搭乘不知情之丙○○所駕之汽車
    離開時，為由機場跟監而至之員警當場查獲，同時在郭士豪
    所攜之為其所有之藍色旅行袋中起獲海洛因磚四小塊（驗餘
    計總淨重七五五．九一公克），並於郭士豪之身上扣得其所
    有供聯絡運輸毒品用之行動電話一具（含00000000
    00號ＳＩＭ卡）、藍色旅行袋一個，警方亦持拘票拘提在
    場之陳憲宮到案，而在其身上扣得陳憲宮所有供聯絡運輸毒
    品用之行動電話機三具（含000000000000號、
    0000000000號、0000000000號ＳＩＭ
    卡）；隨後再於同日下午七時許，在前揭統聯客運公司中港
    路朝馬總站處查獲張廖來好，並於其身上扣得海洛因磚四塊
    （驗餘總淨重七五三．○六公克）及其所有供聯絡運輸毒品
    所用之行動電話二具（0000000000號、及000
    0000000號，均含ＳＩＭ卡 )及綁海洛因用之膠帶一
    個等物。乙○○得知事跡敗露，遂滯留大陸地區未歸，迄於
    九十五年十月五日下午五時二十分許入境時始為警查獲。
五、案經臺灣臺中地方法院檢署檢察官自動檢舉簽分偵查起訴。
    理  由
一、按被告以外之人於審判外向法官所為之陳述，得為證據，刑
    事訴訟法第一百五十九條之一第一項定有明文。本件證人陳
    憲宮、朱滄洋、陳武貴、張廖來好、郭士豪於另案審理中向
    法官所為之上開供述，在其任意陳述之信用性無疑之情況下
    ，其證述依法自具有證據能力。復按被告以外之人（包括證
    人、鑑定人、告訴人、被害人及共同被告等）於檢察事務官
    、司法警察官或司法警察調查中所為之陳述，與審判中不符
    時，其先前之陳述具有較可信之特別情況，且為證明犯罪事
    實存否所必要者，得為證據，刑事訴訟法第一百五十九條之
    二定有明文。證人陳憲宮於原審審理中雖證稱被告乙○○並
    未參與本件犯行，惟其所述非惟與自己於前案警詢時、偵查
    中及歷審審理中供述內容不侔，亦與證人郭士豪、張廖來好
    證述迥異。證人陳憲宮查獲之初因被告乙○○尚未入境得以
    兔脫，被告乙○○與證人陳憲宮係兄弟，誼屬至親，證人陳
    憲宮於查獲之初自較少利害得失衡量，其於警詢時指證被告
    乙○○確有參與本件犯行，當無誣攀之理，其雖於原審審理
    中結證被告乙○○並未參與而前後陳述不符之情形，本院審
    酌其等於警詢中之證述距案發日較近，當時記憶自較深刻，
    可立即反應所知，不致因時隔日久而遺忘案情；且較無來自
    被告或其他成員同庭在場之壓力而出於虛偽不實之指證，或
    事後串謀而故為迴護被告之情形，揆諸上開說明，其於警詢
    中所為之陳述，客觀上應具有較可信之特別情況，且亦為證
    明犯罪事實存否所必要，依上揭規定，其於警詢證言自有證
    據能力，合先敘明。
二、訊據被告乙○○固坦承前往澳門，且在京都飯店與證人陳憲
    宮、張廖來好、郭士豪見面，另證人郭士豪有在飯店房間內
    攜帶第一級毒品海洛因之事實，惟矢口否認有何運輸第一級
    毒品海洛因及私運管制物品之犯行，辯稱：之前證人陳憲宮
    向其說了很多次，表示有一條線可以賺錢，但是其都不同意
    ，後來證人陳憲宮就不敢再提，過了半年以後，證人陳憲宮
    又向其提可以帶「四號」有錢可以賺，問其是否要到澳門，
    待一、二天，證人陳憲宮就會把毒品交付，其想說有十五萬
    元可以賺，所以就同意，到澳門先住在豪景飯店，過了二天
    ，證人陳憲宮打電話要其一起吃飯，吃完飯後就在京都飯店
    房間內拿東西，在房間內有其、證人陳憲宮、郭士豪，而證
    人陳憲宮從旅行袋拿出東西，用膠帶綁著，總共有四包，看
    不出來是什麼東西，但其知道是什麼，因為要拿之前就說要
    拿「四號」海洛因，拿出來後證人陳憲宮問其要做幾點飛機
    回去，因其猶豫到底要不要帶，後來證人陳憲宮生氣，所以
    就叫證人郭士豪帶，毒品如何綁在證人郭士豪身上其不知道
    ，在澳門京都飯店遇到證人張廖來好，其在臺中的時候有一
    次與證人陳憲宮、張廖來好、郭士豪一起吃飯，有見過面，
    所以在澳門的時候見面知道這個人，在澳門期間與證人張廖
    來好沒有說話，其和證人張廖來好是在飯店走廊遇到，其並
    沒有幫忙綁海洛因，第二天其就去大陸，看看有什麼可以做
    云云，復辯稱：證人陳憲宮找其帶東西，其不敢帶，所以沒
    有帶過，因為帶毒品罪很重，其不願意，證人陳憲宮就不敢
    再提，證人陳憲宮在出事後沒有人幫他帶，請其擔任介紹人
    ，但證人張廖來好也不是其找來的云云；又辯稱：是證人陳
    憲宮在ＳＡＲＳ之後才告知，且後來其也沒有做云云。經查
    ：
  (一)證人即被告之弟陳憲宮確有參與本件上開三次運輸毒品海洛
    因至臺灣之犯行，業據證人陳憲宮迭於警詢時、偵查中及另
    案審理中供認不諱，並於原審審理中結證屬實。另證人陳武
    貴確有於九十二年十月七日搭機前往泰國，嗣於九十二年十
    月十一日搭機返回臺灣入境中正國際機場，並將第一級毒品
    海洛因一大塊、二小塊及一小包夾帶入境得逞一節（即犯罪
    事實欄二部分），業據證人陳武貴前案（即臺灣高等法院九
    十三年度上重字第四一號案件）審理中供認不諱，並於原審
    審理中證述屬實。又證人朱滄洋、陳武貴二人於九十二年十
    一月六日、同年月七日前往泰國，並於九十二年十一月七日
    下午二時二十分許夾帶毒品海洛因入境中正國際機場，旋為
    財政部臺北關稅局人員發覺有異而當場查獲之事實（即犯罪
    事實欄三部分），業據渠等二人於上開案（即臺灣高等法院
    九十三年度上重字第四一號案件）審理中供承不諱，復經證
    人朱滄洋、陳武貴於原審審理中證述明確，並有證人朱滄洋
    所攜帶回臺之海洛因（共四塊、一小包，驗餘總淨重七○○
    ．四二公克）、證人陳武貴所夾帶入境之海洛因（共三塊、
    一小包，驗餘總淨重六九三．一五公克），及供二人包裝、
    運輸毒品所用之塑膠袋九個、供證人朱滄洋運輸毒品用之束
    褲一件、供證人陳武貴運輸毒品用之泳褲一件、及供證人朱
    滄洋、陳武貴運輸毒品用之束腹二條等物可證。其中證人朱
    滄洋所攜帶回臺之海洛因（共四塊又一小包）驗餘總淨重七
    ○○．四二公克，純度約為八一．○○％至八四．八九％，
    純質淨重五九四．三六公克，空包裝重四九．八六公克；另
    證人陳武貴所夾帶入境之海洛因（共三塊又一小包）驗餘總
    淨重六九三．一五公克，純度約為八一．四一％至八五．五
    四％，純質淨重五六四．四一公克，空包裝重五四．二九公
    克；此有法務部調查局九十二年十二月一日調科壹字第○八
    ○○○七○六九號、第000000000號鑑定通知書影
    本各一份在卷可稽。又證人郭士豪、張廖來好先於九十二年
    十二月間參與謀議，而分別於九十二年十二月九日、九十二
    年十二月十日自中正國際機場搭機前往澳門，並投宿京都飯
    店，並夾帶毒品海洛因分別於九十二年十二月十二日搭機返
    回臺灣後為警查獲之事實（即犯罪事實欄四部分），業據證
    人郭士豪、張廖來好於前案（即臺灣高等法院臺中分院以九
    十三年度上重訴字第二八號案件）審理中供述明確，復經證
    人郭士豪、張廖來好於原審審理中證述甚明，並有自證人郭
    士豪所攜之為其所有之藍色旅行袋中起獲海洛因磚四小塊（
    驗餘計總淨重七五五．九一公克），證人郭士豪之身上扣得
    其所有供聯絡運輸毒品用之行動電話一具（含000000
    0000號ＳＩＭ卡）、藍色旅行袋一個，並經警在場之查
    獲證人陳憲宮而在其身上扣得證人陳憲宮所有供聯絡運輸毒
    品用之行動電話機三具（含000000000000號、
    0000000000號、0000000000號ＳＩＭ
    卡）；復自證人張廖來好身上扣得海洛因磚四塊（驗餘總淨
    重七五三．○六公克）及其所有供聯絡運輸毒品所用之行動
    電話二具（0000000000號、及00000000
    00號，均含ＳＩＭ卡）及綁海洛因用之膠帶一個等物可資
    佐證。其中證人張廖來好所夾帶入境之海洛因（四塊）驗餘
    總淨重七五三．○六公克，純度為七二．七八％，純質淨重
    五四八．○八公克，空包裝重六十八公克；另證人郭士豪所
    攜帶回臺之海洛因（四塊）驗餘總淨重七五五．九一公克，
    純度為七○．七七％，純質淨重五三四．九六公克，空包裝
    重八六．六六公克；亦有法務部調查局九十三年一月九日調
    科壹字第一二○○一三四三三號、第000000000號
    鑑定通知書各一份附卷足稽。
  (二)證人陳憲宮於原審審理中雖證稱：被告乙○○雖有出國，但
    是沒有參與本件三次運輸毒品之犯行云云，惟被告乙○○確
    有參與上開三次運輸毒品海洛因之犯行，業據證人即被告之
    弟陳憲宮於警詢時及另案審理中陳述甚明。證人陳憲宮於警
    詢時供稱：係告乙○○叫其聯絡證人郭士豪、張廖來好，被
    告乙○○要其將證人郭士豪、張廖來好攜帶的海洛因毒品拿
    給綽號「許董」的男子；其有夥同被告乙○○、案外人陳憲
    良、陳順吉、郭士豪、張廖來好等人共組跨國走私運毒集團
    等語（見九十二年度偵字第一七一六五號案卷，九十二年十
    二月十三日警詢筆錄），復陳稱：運毒集團成員有其與胞兄
    陳憲良、乙○○、林益華、林台豐、陳順吉、陳武貴、朱滄
    洋、陳標炎、林呈龍、郭士豪、張廖來好等人（見九十二年
    度偵字第一七一六五號案卷，九十三年一月八日警詢筆錄 ）
    。復於原審羈押訊問時供稱：被告乙○○安排證人郭士豪、
    張廖來好挾帶海洛因磚入境，其負責在臺灣接應，八塊海洛
    因磚係案外人陳憲良在泰國買的，海洛因磚是「許董」要的
    ，代價被告乙○○會和「許董」算等語（見原審九十二年度
    聲羈字第六八七號案卷第十至十一頁）。繼於原審訊問時供
    稱：其與證人張廖來好、郭士豪一起運輸毒品進來，三人分
    開返臺，案外人陳憲良、被告乙○○是其兄，分與渠等三人
    接頭，運輸毒品回臺後，叫其前往接運等語（見原審九十三
    年度偵聲字第五九號案卷第六至九頁）。再於審理中供稱：
    其集團包括乙○○、陳憲良，其被起訴這二次陳憲良、乙○
    ○都有參與等語（見原審九十三年度重訴字第七八四號案卷
    ，九十三年五月二十一日審判筆錄），渠等三兄弟與金主許
    順益共同從泰國、澳門運輸毒品海洛因回臺灣，每次兩塊海
    洛因，案外人許順益就給渠等一百六十萬元，第一次渠等找
    證人陳武貴從泰國運海洛因回臺，渠等給他二十萬元，再來
    又找證人朱滄洋、陳武貴到泰國攜帶海洛因，在中正機場被
    查獲，嗣再找張廖來好、郭士豪到澳門去攜帶海洛因等語（
    見臺灣高等法院臺中分院九十三年度重上訴字第二八號案卷
    ，九十三年七月一日準備程序筆錄，第六二至六四頁），海
    洛因拿給案外人許順益，就會給渠等一百六十萬元，由其三
    兄弟分，包括要給證人陳武貴的二十萬元，第一次闖關成功
    ，交給案外人許順益約七百多公克毒品，確實數量不清楚，
    一個海洛因磚是三七五公克，這次帶二塊等語（見臺灣高等
    法院臺中分院九十三年度重上更(四)字第五號案卷，九十五年
    三月二日審判筆錄第五八至六五頁），證人陳憲宮迭於警詢
    時及另案審理中就被告乙○○均有參與一節陳述甚明。
  (三)證人張廖來好於另案審理中供稱：九十一年十一月左右，在
    臺中市○○路、進化路旁，案外人陳順吉介紹其與被告乙○
    ○見面，說要去澳門拿東西回來，代價十五萬元，出國前一
    週，在臺中市○村路○○○路口餐廳與乙○○、郭士豪及二
    名男子見面，被告乙○○說要拿藥回來，被告乙○○並拿一
    張電話卡給其，到澳門後，九十二年十二月十二日中午被告
    乙○○幫其綁在腹部與束褲之間等語（見原審九十三年度重
    訴字第七八四號案卷，九十三年四月二十六日準備程序筆錄
    ），被告乙○○將要其帶回臺灣之物品拿出來，並綁在其身
    上，是白色紙再用保鮮膜包起來，綁在腹部及大腿等語（見
    （見原審九十三年度重訴字第七八四號案卷，九十三年五月
    二十一日審判筆錄），復供稱：九十二年十二月上旬其與證
    人陳憲宮兄弟在臺中市○村路客家餐廳，當時被告乙○○拿
    卡片給其至澳門使用，說去澳門拿藥回來，要給十五萬元酬
    勞，後來其去澳門，證人陳憲宮去接機，被告乙○○拿毒品
    給其，並幫其將毒品綁在腹部、束褲內等語（見本院九十三
    年度上重訴字第二八號案卷，九十三年七月一日準備程序筆
    錄）。復於原審審理中證稱：其見過被告乙○○，第一次是
    在臺中市○○路路邊見面，是案外人陳順吉介紹認識的，見
    面之前就已經用電話聯絡過，要其到澳門幫忙拿東西回來，
    要十五萬元給其，其只知道是藥，不知道是毒品，後來約在
    進化路見面，該次見面要其辦理出國證件，過了約十天左右
    ，約在美村路餐廳，在場有其、證人陳憲宮、被告乙○○、
    證人郭士豪及一些不認識的人，總共約六人，都是成年男性
    ，該次在餐廳吃飯，談論班機時間，並且拿電話晶片卡給其
    ，要我帶電話過去，到澳門的時候，換這張電話晶片卡，卡
    片換好的時候，會有人打電話，也有人帶我到飯店，其知道
    是要去澳門拿藥，其他的事情是其他人在談論，其不清楚，
    沒有參與討論，只是渠等教其怎麼做，到澳門後膠帶綁著藥
    ，是被告乙○○綁的，在其住的房間內綁的，綁的東西是四
    方形白色紙包裝著，外面用膠帶黏起來，總共是三塊，有一
    塊比較厚，兩塊大小一樣的，兩塊放在腰部束褲裡面，較厚
    一塊放胯下，也是在束褲裡面，腰部部分有用貼布，是被告
    乙○○幫我綁的，被告乙○○說回臺灣可以得到十五萬元，
    並交代回臺灣下車時證人陳憲宮會到車站等候，要其把毒品
    交給證人陳憲宮，證人陳憲宮會給錢等語。又證人郭士豪於
    另案審理中供稱：案外人林呈龍之前有提過要去澳門帶海洛
    因，後來帶其認識被告乙○○，在澳門京飯店時，被告乙○
    ○將海洛因拿出來綁在其身上，其與證人陳憲宮一同至機場
    等候等語（見原審九十三年度重訴字第七八四號案卷，九十
    三年五月二十一日審判筆錄），復供稱：其在京都飯店住下
    ，被告乙○○打電話給其，九十二年十二月十二日被告乙○
    ○將毒品用膠帶綁在其腹部、大腿內側，其與證人陳憲宮搭
    車到機場，二人各搭不同班機回臺等語（見本院九十三年度
    上重訴字第二八號案卷，九十三年七月一日準備程序筆錄 ）
    ，繼於原審審理中證稱：被告乙○○是在臺中吃飯的時候認
    識的，由案外人林呈龍介紹認識，在場有其、證人陳憲宮、
    被告乙○○、案外人林呈龍、陳炎標，該次談論要運輸毒品
    的事情，乙○○、陳憲宮要其和證人張廖來好分別搭機到澳
    門，住京都飯店，被告乙○○將海洛因用膠帶綁在其身上，
    九十二年十二月十二日接近上午十一點左右，是用膠帶捆在
    腹部，胯下要其穿一件緊身褲，海洛因磚好像是切成兩塊，
    一塊放在腹部，一塊放在胯下，胯下部分是放在緊身三角褲
    裡面，膠帶是被告乙○○幫其綑的等語。證人張廖來好、郭
    士豪均明確指證被告乙○○確有於事前參與謀議運輸毒品事
    宜，且在澳門京都飯店時並親自為證人張廖來好、郭士豪綁
    縛夾帶之毒品海洛因之事實。
  (四)又被告乙○○供稱其係以計程車司機為業，小孩唸書，學費
    尚需貸款，很缺錢等語，然其於九十二年間多達十一次出境
    、十次入境之紀錄，有其入出境紀錄可憑，被告辯稱其係出
    境前往緬甸、泰國、澳門、大陸地區觀光云云，就其缺款猶
    可多次出國觀光旅遊，顯與常情有悖。且證人陳武貴原審審
    理中證稱：九十二年其到泰國美賽的飯店內看過被告乙○○
    ，但不太熟，九十二年十月其去美賽那一次是去帶海洛因回
    臺灣，十月份當時證人陳憲宮在美賽，還有一些不認識的，
    其於十月、十一月二次在美賽時，並未看到在場被告乙○○
    ，其都是跟證人陳憲宮接觸，沒有跟被告乙○○接觸，惟其
    在九十二年十月在清來機場有看過被告乙○○，在美賽飯店
    內看過被告乙○○，被告乙○○在那邊做什麼事情不知道，
    就是九十二年十月其帶毒品那次有見過等語。證人朱滄洋證
    稱：自九十二年八月開始到十一月七日其共出國四次左右，
    都是到澳門及泰國美賽，兩次去玩，兩次去探路。其十幾年
    前就認識被告乙○○，且渠等是在泰國曼谷北方的小機場有
    碰面，並不是運輸毒品那一次，因為其先去探路等語。足見
    被告乙○○早於九十二年十月、十一月間多次至泰國北方出
    沒，且猶與證人即擔任「交通」運輸毒品之人陳武貴、朱滄
    洋於泰國美賽地區見面，而證人陳武貴於九十二年十月七日
    前往中正國際機場，搭乘長榮航空公司ＢＲ二○一號班機飛
    抵泰國挾帶毒品，旋於九十二年十月十一日搭乘長榮航空公
    司ＢＲ二一二號次班機入境中正國際機場一節，而被告乙○
    ○於同日搭乘長榮航空公司ＢＲ二○一號同一班機出境，渠
    等二人係同一班機出境，有渠等二人入出境紀錄可參，該次
    出境被告乙○○猶係與證人陳武貴相同班機出境，且證人陳
    武貴轉赴泰北時尚遇見被告乙○○，復證人陳憲宮迭於另案
    指證被告乙○○就上開三次運輸毒品犯行均有參與等情，參
    諸泰國、緬甸及中南半島金三角等地，為種植毒品之產地，
    且為毒販輸出毒品海洛因之大宗，證人陳武貴、朱滄洋至泰
    國北方探路及接運挾帶大批毒品海洛因，倘僅係與被告乙○
    ○在泰北地區不期而遇，亦與常情有違。是以被告乙○○就
    上開部分運輸毒品犯行亦有犯意聯絡，當非無稽。
  (五)再按共同正犯之意思聯絡，並不以事前有明確之表示、謀議
    為限，即於行為當時，基於相互之認識，以共同犯罪之意思
    參與者，亦無礙於共同正犯之成立。（最高法院二十七年上
  　字第二四八０號判例、七十三年臺上字第一八八六號、第二
    三六四號判例可資參照）再按共同正犯之成立，祇須具有犯
　　意之聯絡，行為之分擔，既不問犯罪動機起於何人，亦不必
　  每一階段犯行，均經參與。又按共同正犯間，非僅就其自己
    實施之行為負其責任，並在犯意聯絡之範圍內，對於他共同
    正犯所實施之行為，亦應共同負責。又共同實施犯罪行為之
　　人，在合同意思範圍以內，各自分擔犯罪行為之一部，相互
　  利用他人之行為，以達其犯罪之目的者，即應對於全部所發
    生之結果，共同負責。（最高法院三十四年上字第八六二號
　　、三十二年上字一九○五號、二十八年度上字第三一一０號
　  、五十年度台上字第一０六０號判例參照）又本件再參以被
    告於偵查中亦供承有與證人陳憲宮共同運輸毒品之意思等語
    （見偵緝字卷第四頁），且被告於本院亦坦承有參與證人張
    廖來好、郭士豪之共同運輸毒品犯行等語（見本院卷第68頁
    ），亦核與證人陳憲宮、張廖來好、郭士豪證述情節相符，
    而上開証人上開陳述，核與事証相符，具有可信之情況，復
    為證明被告之犯罪事實所必要，所為陳述，得為證據，並認
    確屬可信，堪予採信。則被告既參與共同基於運輸第一級毒
    品海洛因之概括犯意聯絡，所組成海洛因走私集團，縱其非
    上開運毒過程之每一階段犯行，均經參與，亦不影嚮其本件
    共同正犯之罪責，被告所翻異辯稱之詞並未參與運毒或僅參
    與其中部分犯行云云，顯係卸責之詞，不足採信。本件事證
    明確，被告乙○○犯行洵堪認定，應予依法論科。
三、被告行為後，刑法業於九十四年一月七日修正，於同年二月
    二日公布，於九十五年七月一日施行。按行為後法律有變更
    者，適用行為時之法律，但行為後之法律有利於行為人者，
    適用最有利於行為人之法律，修正後即現行刑法第二條第一
    項訂有明文。又按比較新舊法，應就罪刑有關之共犯、未遂
    犯、想像競合犯、牽連犯、連續犯、結合犯，以及累犯加重
    、自首減輕暨其他法定加減原因（如身分加減）與加減例等
    一切情形，綜其全部罪刑之結果而為比較，此有最高法院九
    十五年五月二十三日第八次刑庭會議決議第一(四)則可資參照
    ：
  (一)按刑法第五十六條連續犯之規定，業於九十四年一月七日修
    正公布刪除，並於九十五年七月一日施行，被告三次運輸第
    一級毒品海洛因及私運管制物品進口之行為後，因新法業已
    刪除連續犯之規定，此刪除雖非犯罪構成要件之變更，但顯
    已影響行為人刑罰之法律效果，自屬法律有變更，被告三次
    運輸第一級毒品及私運管制物品進口之犯行，依新法第二條
    第一項規定，比較新、舊法結果，仍應適用較有利於被告之
    行為時法律即舊法論以連續犯。
  (二)刑法第三十三條第五款關於罰金刑原規定：「主刑之種類如
    下：五、罰金：一元以上。」，業經修正為：「主刑之種類
    如下：五、罰金：新臺幣一千元以上，以百元計算之」，依
    修正後之法律，毒品危害防制條例第四條第一項之併科罰金
    刑，最高為新臺幣一千萬元、最低為新臺幣一千元，懲治走
    私條例第二條第一項之併科罰金刑，最高為新臺幣三百萬元
    、最低為新臺幣一千元。然依被告行為時之修正前刑法第三
    十三條第五款規定之罰金刑最低額一元計算，則毒品危害防
    制條例第四條第一項及懲治走私條例第二條第一項之併科罰
    金刑，其等之最高額均不變，最低額則均為銀元一元即新臺
    幣三元。因此，比較上述修正前、後之刑罰法律，自以被告
    行為時關於科處罰金刑之法律較有利於被告。
    綜合上述各條文修正前、後之比較，揆諸前揭最高法院決議
    及修正後刑法第二條第一項規定之「從舊從輕」原則，被告
    自應適用其行為時之法律，即修正前刑法之相關規定予以論
    處。
四、按毒品危害防制條例第四條第一項之運輸毒品罪，其運輸之
    動機、目的是否意在為己或為他人，並非所問（最高法院九
    十二年度台上字第五三九九號判決意旨參照），次按運輸毒
    品罪只以所運輸之毒品已實施運送為已足，並非以運抵目的
    地為完成犯罪之要件，換言之，區別該罪既未遂之依據，應
    以已否起運為準，既已起運，構成該罪之輸送行為既已完成
    ，不以達到目的地為既遂條件（最高法院九十二年度台上字
    第三０九六號判決意旨參照）。另按懲治走私條例第三條第
    一項之運送走私物品罪，並不以運送他人所有或持有之走私
    物品為限，即為自己運送者，亦包括在內，故不論運送人係
    為他人運送或為自己運送，均應成立運送走私物品罪，最高
    法院八十四年度台上字第二五二五號亦著有判例。查被告行
    為後，毒品危害防制條例業經總統於九十二年七月九日公布
    ，並自九十三年一月九日起生效，關於該條例第四條第一項
    運輸第一級毒品罪處罰之規定，於修正前、後之刑度並無不
    同，依現行刑法第二條第一項之規定，自應適用行為時法即
    修正前毒品危害防制條例之規定處斷。又按海洛因係毒品危
    害防制條例第二條第二項第一款所規定之第一級毒品，不得
    運輸、持有及私運進口，且經行政院依懲治走私條例規定公
    告列為管制物品項目及其數額甲項第四款之管制進出口物品
    。被告私運上開第一級毒品海洛因進入臺灣地區，核其所為
    係犯毒品危害防制條例第四條第一項之運輸第一級毒品罪及
    懲治走私條例第二條第一項之私運管制物品進口罪。至被告
    持有毒品之低度行為，為其運輸第一級毒品之高度行為所吸
    收，不另論罪。又被告就犯罪事實欄二部分，與共犯陳憲宮
    、陳憲良、許順益、陳武貴、「阿勇」、及「一名不詳姓名
    之成年男子」以及「另一名不詳姓名之臺灣籍成年男子」等
    人間，就犯罪事實欄三部分，與共犯陳憲宮、陳憲良、許順
    益、陳武貴、朱滄洋、「阿勇」及另一名不詳姓名之臺灣籍
    成年男子等人間，就犯罪事實欄四部分，與共犯陳憲宮、陳
    憲良、張廖來好、郭士豪、許順益間，分別具有犯意聯絡及
    行為分擔，均為共同正犯。而九十四年二月二日修正公布前
    刑法第二十八條：「二人以上共同實施犯罪之行為者，皆為
    正犯」之規定，固已修正為：「二人以上共同實行犯罪之行
    為者，皆為正犯」，惟上述用語上之修正，乃因「實施」一
    詞之範圍，在解釋上是否包括「陰謀共同正犯」及「預備共
    同正犯」存有爭議，為杜爭議，明白宣示本條不包括「陰謀
    共同正犯」及「預備共同正犯」，但仍包括共謀共同正犯，
    乃將「實施」修正為「實行」。是此項修正之結果，對於本
    件被告二人不生有利或不利之情形，應依修正後刑法第二十
    八條規定即可（最高法院九十五年第二十一次刑事庭會議紀
    錄意旨參照）。被告三次運輸第一級毒品及私運管制物品進
    口之犯行，均所為時間緊接，犯構成要件相同之罪，顯均係
    基於概括犯意反覆為之，為連續犯，依修正前刑法第五十六
    條各論以連續運輸第一級毒品罪及連續私運管制物品進口罪
    ，除因運輸第一級毒品罪其法定刑死刑或無期徒刑部分，依
    刑法第六十四條第一項、第六十五條第一項規定，不得加重
    外，依法加重其刑。又被告係一行為同時犯上開二罪名，為
    想像競合犯，而修正後刑法第五十五條但書係想像競合犯科
    刑之限制，為法理之明文化，非屬法律變更，逕行適用行為
    時法，結果並無不同，對判決不生影響，爰依刑法第五十五
    條之規定，從一重之毒品危害防制條例第四條第一項之連續
    運輸第一級毒品罪處斷（最高法院九十五年第二十一次刑事
    庭會議紀錄參照）。公訴人雖未就及被告與共犯陳武貴等人
    基於犯意之聯絡，由共犯陳武貴於九十二年十月七日前往泰
    國並於同年月十一日攜帶一大塊、二小塊及一小包之毒品海
    洛因搭機返回臺灣之運輸第一級毒品部分（即犯罪事實欄二
    部分）起訴，但因該部分與起訴書載明部分分別有連續犯及
    想像競合犯之裁判上一罪關係，自為起訴效力所及，本院自
    應併予審理。又本件被告雖有參與上開運輸毒品之犯行，且
    於犯罪後否認犯行，犯後態度不佳，惟其與其弟陳憲良、陳
    憲宮（另經本院判處有期徒刑十五年確定）三兄弟，僅係由
    彼等所組成海洛因走私集團之主犯綽號「許董」之許順益（
    其因販賣第一級毒品罪經最高法院判處無期徒刑確定），負
    責提供購買及運輸毒品之資金，而陳憲宮負責與人在泰國綽
    號「張小姐」之不詳姓名成年女子聯絡購買海洛因事宜，再
    運送海洛因入境，被告三兄弟負責找人運送及接應之情事，
    已詳如上述，參酌本件被告涉案之情節不若其弟陳憲宮及主
    犯許順益所涉案情之嚴重，陳憲宮在彼等所組成海洛因走私
    集團中，不但負責與人在泰國綽號「張小姐」之不詳姓名成
    年女子聯絡購買海洛因事宜，且多次參與找人運送毒品及接
    應之情形，以共犯中陳憲宮所涉上開案情，業經本院以九十
    五年度上重更(五)字第三五號判處有期徒刑十五年確定，則本
    件被告所涉案情之情節既較陳憲宮稍為輕微，且再依上開該
    海洛因走私集團犯罪者各量刑情形，復衡以毒品危害防制條
    例第四條第一項法定本刑為死刑、無期徒刑，觀諸被告上開
    犯罪情狀，本院認被告因受陳憲宮兄弟間之影嚮，參與毒品
    走私集團，思慮不無欠周，如科以法定最低度本刑（無期徒
    刑），猶嫌過重，其情尚堪憫恕，認應依刑法第五十九條酌
    量減輕其刑，始未違反本件與各共犯間量刑之比例原則。（
    最高法院96年台上字第1663號判決參照）原審認上訴人罪證
    明確，予以論罪科刑，固非無見，惟查原審未審酌上開各共
    犯間量刑之比例原則，遽認被告乙○○無可堪憫恕，未酌減
    其刑，尚有未洽。上訴人上訴意旨否認部分犯罪，雖無可取
    ，惟原判決既有可議，即無可維持，自應由本院加以撤銷改
    判。爰審酌被告上開參與運輸第一級毒品海洛因，無視國家
    對於杜絕毒品禁令，運輸毒品，其數量非少，純度亦高，戕
    害人體健康，危害社會非淺，且有一次運輸未遭查獲毒品如
    已流入市面，毒害非輕，是其犯罪所生危害非小，且犯罪後
    否認部分犯罪，態度不佳等一切情狀，量處如主文第二項所
    示之刑，以示懲儆。
五、按沒收物之執行完畢與沒收物之不存在，並非一事，因犯罪
    依法必須沒收之物，雖已於共犯中之一人確定判決諭知沒收
    ，並已執行完畢，對於其他共犯之判決，仍應宣告沒收。蓋
    因此種沒收之諭知，對於嗣後判決之共犯，仍不失為從刑，
    且在必須沒收之列，倘以該沒收物已因其他共犯判決諭知沒
    收確定，並經執行完畢為理由，而不為沒收之諭知，於法即
    有未合，最高法院九十四年度台上字第一０一七號判決可資
    參照。復按毒品危害防制條例第十八條第一項規定，得諭知
    沒收並銷燬之者，以查獲之毒品及專供製造或施用毒品之器
    具為限，並不及於毒品之外包裝。而毒品外包裝既係用於包
    裹毒品，防其裸露、潮濕，便於攜帶販賣，亦係供販賣毒品
    所用之物，應依毒品危害防制條例第十九條第一項之規定宣
    告沒收之，方屬適法（最高法院九十二年度臺上字第一二八
    八號判決要旨可參）。又毒品危害防制條例第十九條第一項
    關於沒收之規定，固採義務沒收主義，凡犯同條例第四條至
    第九條、第十二條、第十三條或第十四條第一項、第二項之
    罪者，其供犯罪所用之物或因犯罪所得之財物，均需諭知沒
    收。但該法條並未規定「不問屬於犯人與否」，均沒收之，
    自仍以屬於被告或共犯所有者為限，始應予以沒收（最高法
    院九十二年度臺上字第四三九一號判決要旨參照）。又共同
　　犯罪行為，應由共犯各負全部責任。本件共犯陳憲宮、朱滄
　  洋、陳武貴、郭士豪、張廖來好等人部分雖判決確定並執行
    完畢，惟揆諸上開說明，本件分別與共犯之陳武貴、朱滄洋
    、張廖來好、郭士豪等人所私運回臺之上開海洛因（驗餘淨
    重分別為七○○．四二公克、六九三．一五公克、七五三．
    ○六公克、七五五．九一公克），係屬查獲之毒品，均應依
    毒品危害防制條例第十八條第一項前段之規定宣告沒收銷燬
    之，而九十二年十月十一日共犯陳武貴自泰國走私進口之海
    洛因一大塊、二小塊、一小包，亦係毒品海洛因，為違禁物
    ，雖未經扣案，而未能查得其明確之重量，然據證人陳憲宮
    供稱重約七百多公克，與嗣後查獲之海洛因重量相若，自堪
    採信，而毒品危害防制條例第十八條第一項前段所規定查獲
    之毒品，不問屬於犯人與否，均沒收銷燬之，此部分毒品並
    無積極證據足資證明已滅失，亦應依毒品危害防制條例第十
    八條第一項前段規定宣告沒收銷燬之。至扣案包裝、運輸毒
    品所用之塑膠袋九個（含保鮮膜），分別係上開不知真實姓
    名年籍姓名之成年共犯及「阿勇」之人所有供共犯陳武貴及
    朱滄洋運送毒品使用、女用束褲一件（為共犯「阿勇」所有
    供共犯朱滄洋運送毒品所用）、泳褲一件（共犯陳武貴於當
    地所購買供運毒使用）、束腹二條（其中一條為共犯陳武貴
    於當地所購買供運毒使用，另一條為「阿勇」所有供共犯朱
    滄洋運毒使用）等物，業據共犯陳武貴、朱滄洋、張廖來好
    等人迭於另審偵審中供明，均應依毒品危害防制條例第十九
    條第一項之規定宣告沒收，另扣案被告張廖來好為警查獲之
    膠帶一個，係共犯陳憲宮及被告乙○○等所有供共犯張廖來
    好運送毒品使用之物，被告郭士豪為警查扣之藍色旅行袋一
    個，係其所有供運毒使用之物，被告陳憲宮所有之門號00
    00000000號、0000000000號、0000
    00000000號行動電話機各一具（均不含ＳＩＭ卡）
    ，共犯張廖來好所有之門號0000000000號、00
    00000000號行動電話機各一具（均不含ＳＩＭ卡）
    ，共犯郭士豪所有之門號0000000000號行動電話
    機一具（不含ＳＩＭ卡），係供渠等聯絡運輸海洛因所用之
    物，亦應依毒品危害防制條例第十九條第一項之規定宣告沒
    收之。其中ＳＩＭ卡因所有權非屬被告所有，爰不併為沒收
    。另未扣案不詳姓名之共犯所有供共犯陳武貴於九十二年十
    月九日運輸毒品所用之束腹及緊身泳褲各一件及陳武貴所有
    運毒使用之塑膠袋一個暨證人陳憲宮、被告乙○○等所有供
    張廖來好、共犯郭士豪包裝運送毒品之白紙二張、保鮮膜二
    只、膠帶一捆、女用束褲一件，共犯乙○○所有交予共犯張
    廖來好之上開澳門之ＳＩＭ卡一張，係供聯絡運輸毒品所用
    之物，亦均應依毒品危害防制條例第十九條第一項之規定宣
    告沒收，如全部或一部不能沒收時，追徵其價額。又被告為
    犯罪事實欄二運輸海洛因進口至臺灣成功後，所得之一百六
    十萬元，雖被告兄弟已均分花用，但係被告兄弟犯罪所得之
    物，亦應依同條例第十九條第一項之規定宣告沒收之，如全
    部或一部不能沒收時，以其財產抵償之。另共犯郭士豪為警
    查扣之0000000000ＳＩＭ卡一張，尚無實據可證
    係聯絡運輸毒品有關，亦非共犯郭士豪所有，故不予宣告沒
    收，又扣案內褲二件，原即有穿著必要，應非供犯罪使用，
    爰不宣告沒收，附此敘明。
據上論結，應依刑事訴訟法第三百六十九條第一項前段、第三百
六十四條、第二百九十九條第一項前段、修正前毒品危害防制條
例第四條第一項、第十八條第一項前段、第十九條第一項，懲治
走私條例第二條第一項、第十一條，刑法第十一條前段，刑法第
二條第一項、第二十八條、修正前刑法第五十六條、刑法第五十
五條、第五十九條，判決如主文。
本案經檢察官甲○○到庭執行職務。
中　　華　　民　　國　 　96　　年　　6　　月　　5   　日
            刑事第二庭    審判長法　官  李  璋  鵬
                                法　官  胡  森  田
                                法　官  蕭  錦  鍾
上開正本證明與原本無異。
如不服本判決應於收受本判決後10日內向本院提出上訴書狀，其
未敘述上訴理由者，並得於提起上訴後10日內向本院補提理由書
狀（均須按他造當事人之人數附繕本）「切勿逕送上級法院」。
                                書記官  蕭  訓  慧
中　　華　　民　　國　　 96　　年　　6　　月　　7　   日
附錄法條：
毒品危害防制條例第四條第一項
製造、運輸、販賣第一級毒品者，處死刑或無期徒刑；處無期
徒刑者，得併科新臺幣一千萬元以下罰金。
懲治走私條例第二條第一項
私運管制物品進口、出口逾公告數額者，處七年以下有期徒刑，
得併科新臺幣三百萬元以下罰金。
